【裁判字號】    91,訴,302
【裁判日期】    920924
【裁判案由】    偽造有價證券
【裁判全文】
臺灣彰化地方法院刑事判決                          九十一年度訴字第三二號
    公  訴  人  臺灣彰化地方法院檢察署檢察官
    被      告  乙○○
    指定辯護人  本院公設辯護人  戊○○
右列被告因偽造有價證券案件，經檢察官提起公訴（九十一年度偵緝字第二二號），
本院判決如左：
        主  文
乙○○意圖供行使之用，而偽造有價證券，累犯，處有期徒刑參年貳月。
發票日期民國八十九年六月十二日、面額為新台幣伍拾伍萬元之本票乙紙上偽造「丙○○」為共同發票人部分沒收。
        事  實
一、乙○○前有多次前科，其於民國八十五年十二月十日及八十六年四月二十八日，
    分別因竊盜及詐欺案件，經本院及台灣台中地方法院各判處有期徒刑九月、四月
    ，嗣並定應執行刑為十一月確定，並於八十六年八月二十七日執行完畢，猶不知
    悔改，緣於八十九年六月十二日（起訴書誤載為八十九年六月十三日），乙○○
    前往甲○○所經營位於彰化縣永靖鄉○○路○段一六一號「冠傑小客車租賃行」
    ，租用車牌號碼ＨＨ－五二九六號自用小客車乙部，同時簽妥租車契約書一份，
    且依租車契約書第九條之約定，乙○○當場並簽付乙紙未載到期日發票日期為八
    十九年六月十二日面額新台幣（下同）五十五萬元（與租用車輛價款相當之金額
    ）之本票，惟因甲○○要求前揭本票尚需一共同發票人以資保證，乙○○即稱可
    外出找保證人簽名，旋將前揭本票攜出，並意圖供行使之用，於不詳處所，未經
    其父丙○○之同意或授權，在前揭本票上偽簽丙○○之署押為共同發票人，再攜
    回交付予甲○○。嗣因乙○○未將租用之車輛返還，甲○○乃持前揭本票向本院
    聲請取得准予對丙○○強制執行之裁定後，於八十九年間再向本院聲請查封拍賣
    丙○○所有坐落彰化縣埤頭鄉○○段第二三０之六地號土地及其上門牌號彰化縣
    埤頭鄉○○村○○路五一巷十八號建物時，丙○○始發覺上情。
二、案經丙○○訴請台灣彰化地方法院檢察署檢察官偵查起訴。
        理  由
一、訊據被告乙○○，固坦承於前揭時、地曾向冠傑小客車租賃行，租用車牌號碼Ｈ
    Ｈ－五二九六號自用小客車乙部，同時簽妥租車契約書一份，並簽發乙紙未載到
    期日發票日期為八十九年六月十二日面額五十五萬元之本票交付予甲○○，惟矢
    口否認有前揭犯行，辯稱：伊並未在前開本票上偽簽丙○○之名義，伊當時僅簽
    署自己之名字云云。然查：（一）冠傑小客車租賃行負責人甲○○，因被告租用
    之上開車輛未予返還，而持前揭載明告訴人丙○○為共同發票人之本票，向本院
    聲請取得准予對告訴人強制執行之裁定後，於八十九年間再向本院聲請查封拍賣
    告訴人所有坐落彰化縣埤頭鄉○○段第二三０之六地號土地及其上門牌號彰化縣
    埤頭鄉○○村○○路五一巷十八號建物乙情，有前開土地及建物登記謄本可稽暨
    經告訴人於偵審中指訴綦詳，而被告復曾於九十一年二月二十六日之偵查中坦承
    未經告訴人之同意，在前揭本票上擅自簽署「丙○○」之署押等語。（二）前揭
    本票，告訴人曾委託證人丁○○與證人甲○○和解後取回，並提出於本院，經檢
    視本票原本，該紙本票金額欄有一枚指紋、二名發票人欄下各有一枚指紋；嗣本
    院將前揭本票原本連同被告所簽署之租車契約書、被告另向台中商業銀行借款（
    告訴人為連帶保證人）之借據、被告當庭之簽名及捺印之指紋卡、告訴人當庭之
    簽名及捺印之指紋一併送請法務部調查局鑑定，結果前揭本票上三枚指紋與被告
    當庭捺印之指紋、租車契約書上之指紋均屬相同，與告訴人之指紋則不相同，另
    前揭本票上丙○○之簽名亦與告訴人當庭之簽名字跡筆劃特徵不符，此有法務部
    調查局九十一年十月九日出具之調科貳字第０九一００六一二四三０號鑑定通知
    書在卷足憑。又本院為求慎重，曾命被告當庭書寫「丙○○」之名字，經與前揭
    本票比對，發現其筆順、特徵並無二致，後本院復命被告提出平常書寫之信件，
    一併送請國防部憲兵司令部刑事鑑識中心鑑定，其結果亦認前揭本票上丙○○之
    簽名字跡與被告當庭書寫之「丙○○」字跡暨其提出之平日書寫信件中含「林」
    、「貴」、「氣」字跡之個性、慣性及特徵均相符，上情有憲兵司令部刑事鑑識
    中心九十二年八月十八日出具之宇鑑字第一一三一七號鑑驗通知書在卷可按。
    （三）佐以證人甲○○於本院調查中曾證稱：「他（指被告）去車行租車時，因
    為沒有帶保證人，我們拿空白本票給他，他坐計程車出去找保證人簽名，回來後
    ，本票已經簽好，交付給我」等語，參諸前述各情，咸信前揭本票上「丙○○」
    之署押乃被告所偽簽無誤，其於偵查中之自白應為可採，被告事後否認，顯為卸
    責之詞，不足採信，本件事證業已明確，被告犯行堪以認定。
二、核被告所為，係犯刑法第二百零一條第一項之意圖供行使而偽造有價證券罪。被
    告偽造「丙○○」署押之行為，應屬偽造有價證券之階段行為；而行使偽造有價
    證券之輕度行為，亦為偽造有價證券之重度行為所吸收，均不另論罪。又查被告
    前於八十五年十二月十日及八十六年四月二十八日，分別因竊盜及詐欺案件，經
    本院及台灣台中地方法院各判處有期徒刑九月、四月，嗣並定應執行刑為十一月
    確定，並於八十六年八月二十七日執行完畢，此有台灣彰化地方法院檢察署刑案
    資料查註紀錄表及台灣高等法院被告全國前案紀錄表在卷可參，其受此有期徒刑
    執行完畢後，五年以內再犯本件有期徒刑以上之罪，應依累犯規定加重其刑。爰
    審酌被告之品行、犯罪之動機、目的、手段、簽發本票金額之多寡、所生危害程
    度及其犯罪後之態度等一切情狀，量處如主文所示之刑，以示懲儆。前揭本票經
    被告簽名為共同發票人部分固屬真正，然其上偽造「丙○○」為共同發票人部分
    ，則應依刑法第二百零五條之規定宣告沒收。
據上論斷，應依刑事訴訟法第二百九十九條第一項前段，刑法第二百零一條第一項、
第二百零五條、第四十七條，罰金罰鍰提高標準條例第一條前段，判決如主文。
本案經檢察官己○○到庭執行職務。
中      華      民      國      九十二    年      九    月    二十四    日
                                臺灣彰化地方法院刑事第二庭
                                    審判長法      官  石  馨  文
                                          法      官  郭  麗  萍
                                          法      官  王  義  閔
右正本證明與原本無異。
如不服本判決，應於判決送達後十日內，向本院提出上訴狀( 須附繕本 )。
告訴人或被害人對於判決如有不服具備理由請求檢察官上訴者，其上訴期間之計算係
以檢察官收受判決正本之日期為準。
                                      法院書記官  詹  國  立
中      華      民      國      九十二    年      九    月    二十九    日
刑法第二百零一條
意圖供行使之用，而偽造、變造公債票，公司股票或其他有價證券者，處三年以上十
年以下有期徒刑，得併科三千元以下罰金。
行使偽造、變造之公債票、公司股票或其他有價證券或意圖供行使之用收集或交付於
人者，處一年以上七年以下有期徒刑，得併科三千元以下罰金。
刑法第二百零五條
偽造、變造之有價證券、郵票或印花稅票及前條之器械、原料，不問屬於犯人與否，
沒收之。


司法院資訊處製作；財團法人民間司法改革基金會備份。
